臺灣高等法院刑事判決
111年度上訴字第2437號
上  訴  人  
即  被  告  陳金瑞


上列上訴人即被告因詐欺等案件，不服臺灣士林地方法院111年
度審金訴字第242號，中華民國111年5月10日第一審判決（起訴
案號：臺灣士林地方檢察署111年度偵字第4578號，及移送併辦
案號：臺灣士林地方檢察署111年度偵字第5953號），提起上訴
及檢察官移送併辦（移送併辦案號：臺灣臺北地方檢察署111年
度偵字第18872號），本院判決如下：
    主  文
原判決撤銷。
陳金瑞犯三人以上共同詐欺取財罪，處有期徒刑壹年壹月。
未扣案之犯罪所得新臺幣陸仟貳佰元沒收，於全部或一部不能沒
收或不宜執行沒收時，追徵其價額。
　　事  實
一、陳金瑞於民國110年12月中旬起，加入真實姓名年籍不詳、
    通訊應用軟體LINE帳號暱稱「張瑋」之非未滿18歲者等組成
    ，三人以上具有持續性及牟利性之結構性詐欺集團犯罪組織
    ，由陳金瑞擔任車手，負責依指示持金融帳戶提款卡，操作
    自動櫃員機提款，以提領金額2％作為報酬。陳金瑞即意圖為
    自己不法之所有，與「張瑋」、前開詐欺集團非未滿18歲成
    員，共同意圖為自己不法所有，基於詐欺取財、及掩飾、隱
    匿特定犯罪所得本質、來源及去向之洗錢犯意聯絡，由詐欺
    集團不詳成員於110年12月18日下午1時25分撥打電話予古憶
    美，佯稱：為其姪女，亟需用錢云云，致古憶美誤信為真而
    陷於錯誤，於110年12月20日中午12時58分、同年月21日下
    午1時18分分別交付新臺幣（下同）15萬元、16萬元，依指
    示匯款至詐欺集團指定之○○○○商業銀行○○分行帳號00000000
    00000號陳再添帳戶。陳金瑞旋依「張瑋」指示，持前揭帳
    戶提款卡，將款項提領一空（詳細提領時、地、金額分別如
    附表提領時間、地點、金額欄所示），再依指示分別於110
    年12月20日下午1時57分許在臺北市○○區○○○路000號星巴克
    前、110年12月21日在臺北市○○路3斷與○○○路1段附近摩斯漢
    堡店、110年12月22日中午在臺北市○○○路、○○○路附近星巴
    克等處，轉交其他詐欺集團成員，藉此製造金流斷點，以掩
    飾及隱匿詐欺所得財物之來源、去向及所在。
二、案經古憶美訴由臺北市政府警察局○○分局報告臺灣臺北地方
    檢察署檢察官偵查起訴及移送併辦。
    理  由
壹、程序部分
一、關於違反組織犯罪防制條例之供述證據部分：按組織犯罪防
    制條例第12條第1項中段規定：「訊問證人之筆錄，以在檢
    察官或法官面前作成，並經踐行刑事訴訟法所定訊問證人之
    程序者為限，始得採為證據」，係以立法排除被告以外之人
    於警詢或檢察事務官調查中所為之陳述，得適用刑事訴訟法
    第159條之2、第159條之3及第159條之5之規定，是證人於警
    詢時之陳述，於違反組織犯罪防制條例案件，即不具有證據
    能力，自不得採為判決基礎。查被害人古憶美所為之陳述，
    均屬被告以外之人於審判外之陳述，依前揭規定及說明，於
    違反組織犯罪防制條例之罪名，即不具證據能力，不得採為
    判決基礎（然就加重詐欺取財、洗錢罪名則不受此限制）。
    又被告於警詢時之陳述，對於被告自己而言，則屬被告之供
    述，為法定證據方法之一，自不在組織犯罪防制條例第12條
    第1項規定之排除之列，除有不得作為證據之例外，自可在
    有補強證據之情況下，作為證明被告自己犯罪之證據，附此
    敘明。
二、關於三人以上共同詐欺取財、洗錢之供述證據部分：按上開
    組織犯罪防制條例第12條第1項中段規定，係以犯罪組織成
    員犯該條例之罪者，始足與焉，至於所犯該條例以外之罪，
    其被告以外之人所為之陳述，自仍應依刑事訴訟法相關規定
    ，定其得否為證據。按被告以外之人於審判外之言詞或書面
    陳述，除法律有規定者外，不得作為證據，刑事訴訟法第15
    9條第1項定有明文。又被告以外之人於審判外之陳述，雖不
    符刑事訴訟法第159條之1至第159條之4之規定，而經當事人
    於審判程序同意作為證據，法院審酌該言詞陳述或書面陳述
    作成時之情況，認為適當者，亦得為證據；當事人、代理人
    或辯護人於法院調查證據時，知有同法第159條第1項不得為
    證據之情形，而未於言詞辯論終結前聲明異議者，視為有前
    項之同意，刑事訴訟法第159條之5亦定有明文。本判決下列
    之各項被告以外之人於審判外陳述部分之供述證據，檢察官
    、上訴人即被告陳金瑞（下稱被告）均未爭執其證據能力，
    且於言詞辯論終結前亦未聲明異議，本院審酌各該證據作成
    時之情況，並無不當之情形，認以之作為證據應屬適當，爰
    依刑事訴訟法第159條之5第2項規定，認有證據能力，合先
    敘明。
三、其餘資以認定本案犯罪事實之非供述證據（詳後述），亦查
    無違反法定程序取得之情形，依刑事訴訟法第158條之4反面
    規定，應具證據能力。
貳、實體部分
一、認定事實所憑之證據及理由：訊據被告自偵查、審理中均自
    白不諱，且：　
　㈠經古憶美證述明確（此部分僅供認定加重詐欺、洗錢部分，
    不包括參與犯罪組織之部分，見偵4578卷第29-31頁），並
    有相對應匯款之○○○○商業銀行（下稱○○○○）存款憑條、○○○○
    古憶美帳戶存摺封面、○○○○○○分行帳號0000000000000號陳
    再添帳戶交易明細表、歷史交易明細查詢、客戶全部資料查
    詢單、自動櫃員機監視器影像、LINE對話紀錄翻拍（見偵45
    78卷第13、36-38、50、55-57頁、偵18872卷第29-33頁）照
    片在卷可稽。
　㈡是依上開證人指述內容及卷附之各項文書、證物等補強證據
    已足資擔保被告於本院調查、審理中所為之上開任意性自白
    之真實性，按據刑事訴訟法第156條第1項之規定，自得據被
    告前開任意性自白及各該補強證據，採信被告任意、真實之
    自白，認本件事證明確，被告犯行洵堪認定，應予依法論科
    。　　
二、論罪　　
　㈠行為人對犯特定犯罪所得之財物或利益作直接使用或消費之
    處分行為，或僅將自己犯罪所得財物交予其他共同正犯，祇
    屬犯罪後處分贓物之行為，非本條例所規範之洗錢行為，惟
    依洗錢防制法之新法規定，倘行為人意圖掩飾或隱匿特定犯
    罪所得來源，而將特定犯罪所得直接消費處分，甚或交予其
    他共同正犯，而由共同正犯以虛假交易外觀掩飾不法金流移
    動，即難認單純犯罪後處分贓物之行為，應仍構成洗錢防制
    法第2條第1或2款之洗錢行為（最高法院108年度台上字第17
    44號判決意旨參照）。本案被告及詐欺集團其他成員對被害
    人構成刑法第339條之4第1項第2款加重詐欺罪，為最輕本刑
    6月以上有期徒刑以上之罪，屬洗錢防制法第3條第1款所稱
    特定犯罪，而被告領取被害人遭詐欺之款項，再轉匯、交予
    其不認識之收水，其與詐欺集團成員之用意即在掩飾、隱匿
    詐欺所得款項之去向及所在，製造金流斷點，避免檢警日後
    之追索，揆諸上開說明，自非單純犯罪後處分贓物之與罰後
    行為，而該當洗錢防制法第2條第2款所指之洗錢行為無訛。
　㈡本案詐欺集團係由3人以上所組成，以施用詐術為其手段，且
    組成之目的即在向被害人詐取金錢，又已存續相當時日並實
    施多次犯行，具有持續性及牟利性。再本案詐欺集團係由成
    員致電被害人而實施詐術，致被害人陷於錯誤而交付財物後
    ，再由集團成員通知面交車手前往領取款項後交與集團內之
    其他成員，足見本案詐欺集團之任務分工細膩，犯罪計畫周
    詳，顯非為立即實施犯罪而隨意組成，而屬有結構性組織。
    職是，本案詐欺集團確屬組織犯罪防制條例第2條第1項所稱
    之犯罪組織。又被告自承：我撥打電話聯繫的人是名男性，
    但前來面試的是20多歲微胖的女子，交卡片給我的是一個20
    多歲年輕男孩，前來收款者為60餘歲男子等語（見偵18872
    卷第18-19頁、偵4578卷第17頁、偵5953卷第10-12頁） ，
    是可認上開集團為3人以上之組織。
　㈢現今詐欺集團之成員皆係為欺罔他人，騙取財物，方參與以
    詐術為目的之犯罪組織。倘若行為人於參與詐欺犯罪組織之
    行為繼續中，先後多次為加重詐欺之行為，因參與犯罪組織
    罪為繼續犯，犯罪一直繼續進行，直至犯罪組織解散，或其
    脫離犯罪組織時，其犯行始行終結。故該參與犯罪組織與其
    後之多次加重詐欺之行為皆有所重合，然因行為人僅為一參
    與犯罪組織行為，侵害一社會法益，屬單純一罪，應僅就「
    該案中」與參與犯罪組織罪時間較為密切之首次加重詐欺犯
    行，論以參與犯罪組織罪及加重詐欺罪之想像競合犯，而其
    他之加重詐欺犯行，祗需單獨論罪科刑即可，無需再另論以
    參與犯罪組織罪，以避免重複評價。是如行為人於參與同一
    詐欺集團之多次加重詐欺行為，因部分犯行發覺在後或偵查
    階段之先後不同，肇致起訴後分由不同之法官審理，為裨益
    法院審理範圍明確、便於事實認定，即應以數案中「最先繫
    屬於法院之案件」為準，以「該案中」之「首次」加重詐欺
    犯行與參與犯罪組織罪論以想像競合。縱該首次犯行非屬事
    實上之首次，亦因參與犯罪組織之繼續行為，已為該案中之
    首次犯行所包攝，該參與犯罪組織行為之評價已獲滿足，自
    不再重複於他次詐欺犯行中再次論罪，俾免於過度評價及悖
    於一事不再理原則。至於「另案」起訴之他次加重詐欺犯行
    ，縱屬事實上之首次犯行，仍需單獨論以加重詐欺罪，以彰
    顯刑法對不同被害人財產保護之完整性，避免評價不足（最
    高法院109 年度台上字第3945號判決意旨參照）。本件係於
    111年3月14日繫屬臺灣士林地方法院審理，又被告於110年1
    2月16日起至同年12月23日參加同一詐欺集團車手行為事實
    ，涉有刑法第339條之4第1項第2款加重詐欺取財罪、洗錢防
    制法第14條第1項之罪，另經臺灣臺北地方檢察署檢察官以1
    11年度偵字第5073、5953、6468、6730、7146、7368號起訴
    ，於111年4月13日繫屬臺灣臺北地方法院以111年度審訴字
    第814號審理等情，有本院被告前案紀錄表、上開判決書在
    卷可稽（見本院卷第31-35、43-55頁），是相較前開二案件
    繫屬時間，本件為最先繫屬法院，揆之前揭說明，本案被告
    參與前述詐欺犯罪組織之行為繼續中，本案為最先繫屬於法
    院之案件，有本院被告前案紀錄表為憑，被告參與犯罪組織
    之繼續行為，已為本案犯行所包攝，本院自應就此部分為審
    理。
　㈣核被告之行為，係犯組織犯罪防制條例第3條第1項後段之參
    與犯罪組織罪、刑法第339條之4第1項第2款之3人以上共同
    詐欺取財罪及洗錢防制法第14條第1項之洗錢罪。
　㈤被告於加入詐欺集團至為警查獲止，其參與犯罪組織，在性
    質上屬行為繼續之繼續犯，僅成立一罪。
　㈥詐欺集團對同一被害人之多次匯款行為及被告於如附表多次
    提領款項之行為，係於密接時間而為，手法相同，且侵害同
    一法益，是其各次提領行為之獨立性極為薄弱，依一般社會
    觀念，在時間差距上，難以強行分開，在刑法評價上，以視
    為數個舉動接續施行，合為包括一行為予以評價較為合理，
    應論以接續犯。
　㈦共同實施犯罪行為之人，在合同意思範圍以內，各自分擔犯
    罪行為之一部，相互利用他人之行為，以達其犯罪之目的者
    ，即應對於全部所發生之結果，共同負責；故共同正犯間非
    僅就其自己實施之行為負其責任，並在犯意聯絡之範圍內，
    對於其他共同正犯所實施之行為，亦應共同負責，是於集團
    式犯罪，原不必每一共犯均有直接聯繫，亦不必每一階段均
    參與，祇須以自己共同犯罪之意思，事前同謀，而由其中一
    部分人實施犯罪行為者，即應對於犯罪結果負共同正犯罪責
    ，並無分別何部分為孰人下手之必要。查被告與其所屬之詐
    欺集團成員，均知悉內部分工所從事行為係整體詐欺取財行
    為分擔之一環，各成員縱未親自參與詐騙被害人行為，甚或
    未全盤知悉其他集團成員詐騙被害人之實際情形，然既於犯
    意聯絡範圍內相互利用集團成員行為，達犯罪目的，應認被
    告就前揭犯行，與綽號真實姓名年籍不詳、通訊應用軟體LI
    NE帳號暱稱「張瑋」、前來面試、收水之非未滿18歲者（不
    能證明為未滿18歲者）間，就上開犯行，有犯意聯絡及行為
    分擔，應論以共同正犯。
　㈧被告所犯之參與犯罪組織罪、加重詐欺取財罪及洗錢罪，係
    以一行為而觸犯數罪名，為想像競合犯，應依刑法第55條規
    定，從一重之加重詐欺取財罪處斷。　
　㈨事實擴張之說明：檢察官雖僅就附表劃有底線部分之被害人
    匯款、被告提領行為起訴，惟此部分犯行與其餘未經起訴、
    而為移送併辦所示被害人匯款、被告提領行為（詳如附表備
    註1至3所示）具接續犯之實質上一罪關係，業如前述，自為
    起訴效力所及，本院應併予審理。
　㈩起訴法條雖漏未引用組織犯罪防制條例第3條第1項後段之參
    與犯罪組織罪名，然起訴書犯罪事實欄已記載被告加入本案
    詐欺集團乙節，應認已就參與犯罪組織之犯罪事實起訴，且
    此部分與業經起訴論罪之加重詐欺取財、洗錢等部分，有想
    像競合犯之裁判上一罪關係，並經檢察官當庭補充此部分起
    訴法條，事後亦出具補充理由書，本院復向被告諭知此部分
    罪名，被告亦為認罪之表示（見審金訴字卷第37、39-40、4
    3-44頁），已無礙於被告防禦權之行使，併此敘明。
　另按洗錢防制法第16條第2項規定，犯第14條、第15條之罪，
    在偵查或審判中自白者，減輕其刑。組織犯罪防制條例第8
    條第1項後段規定偵查及審判中均自白者，減輕其刑。又想
    像競合犯之處斷刑，本質上係「刑之合併」，其所謂從一重
    處斷，乃將想像競合犯組成之評價上數罪，合併為科刑一罪
    ，其所對應之刑罰，亦合併其評價上數罪之數法定刑，而為
    一個處斷刑。易言之，想像競合犯侵害數法益者皆成立犯罪
    ，論罪時必須輕、重罪併舉論述，同時宣告所犯各罪名，包
    括各罪有無加重、減免其刑之情形，亦應說明論列，量刑時
    併衡酌輕罪部分量刑事由，評價始為充足，然後依刑法第55
    條前段規定「從一重處斷」，非謂對於其餘各罪可置而不論
    。因此，法院決定處斷刑時，雖以其中最重罪名之法定刑，
    做為裁量之準據，惟於裁量其輕重時，仍應將輕罪合併評價
    在內（最高法院108年度台上字第4405、4408號判決意旨參
    照）。查被告就本案犯罪事實，於偵查、原審審理中自白犯
    罪，業如前述，是就被告洗錢、參與犯罪組織犯行部分，雖
    屬想像競合犯其中之輕罪，而無適用洗錢防制法第16條第2
    項、組織犯罪防制條例第8條第1項後段偵審自白規定減輕其
    刑之餘地，惟依上開說明，本院於後述量刑時，仍應併予衡
    酌此部分減刑事由，附此敘明。
參、撤銷改判之理由
一、原審以被告罪證明確，予以論罪科刑，固非無見。惟：
　㈠本件移送併辦被告犯加重詐欺取財、洗錢部分（詳附表備註3
    ），與本件有罪部分為接續犯之實質上一罪關係，業如前述
    ，此部分為起訴效力所及，自應一併審理，原審漏未審酌，
    認定事實顯有錯誤，自有不當。
　㈡按刑事審判旨在實現刑罰權之分配正義，故法院對於有罪之
    被告科刑，應符合罪刑相當之原則，使罰當其罪，此所以刑
    法第57條明定科刑時應審酌一切情狀，尤應注意該條所列10
    款事項以為科刑輕重之標準（最高法院106年度台上字第334
    7號判決意旨參照）。被告於本件審理時業已與古憶美達成
    和解（詳如下述），其犯後態度即非毫無悔悟之情，應適度
    表現在刑度之減幅，本院衡量被告犯罪之犯後態度等情，認
    原審未及審酌上揭全部情事逕予量刑，稍有未當。
　㈢又被告擔任本案詐欺集團車手，經本案詐欺集團應允以提領
    金額之2％作為報酬，業經被告自承明確（見偵5953卷第71頁
    、偵4578卷第63頁），是以被告將古憶美匯款金額31萬元全
    數提領計算，被告因此獲取之報酬應為6,200元，原審未及
    審酌其餘併案提領款項，僅沒收3,000元，尚有未恰。
二、被告指摘上開一㈡所示之事由提起上訴，為有理由，原判決
    又有前述一㈠、㈢所示可議之處，即屬無可維持，本院自應將
    原判決撤銷並為改判。
肆、本件撤銷後自為判決之科刑　　　　
一、爰以行為人之責任為基礎，審酌被告因貪圖小利，於本案詐
    欺集團中提供帳戶資料且擔任提款車手，不僅漠視他人財產
    權，且對社會治安造成相當之影響，應予相當程度之非難；
    併參以被告犯後坦承犯行，就洗錢犯行亦坦承不諱，依前揭
    罪數說明，被告之犯行均從一重論處3人以上共同詐欺取財
    罪，然就此部分想像競合輕罪得減刑部分，依刑法第57條併
    予審酌之；另考量被告業已與古憶美達成和解，應賠償古憶
    美5萬元，然履行期尚未屆至，迄今尚未實際還款等情，有
    本院111年度附民字第881號和解筆錄在卷可稽（見本院卷第
    125頁）；兼衡被告於本案詐欺集團中所擔任角色之涉案程
    度，犯罪所生損害；再審酌被告自述高中畢業之智識程度，
    目前從事臨時工送貨、兼差司機，月薪約2萬元，已婚、需
    扶養1名尚就讀高中子女（另名業已就讀大學）之家庭生活
    經濟狀況（見本院卷第123頁）；暨其犯罪之動機、目的及
    手段等一切情狀，爰量處如主文第2項所示之刑。
二、未予強制工作諭知之說明：按犯第1項之罪者，應於刑之執
    行前，令入勞動場所，強制工作，其期間為3年，組織犯罪
    防制條例第3條第3項固有明文。惟司法院大法官釋字第812
    號解釋，以106年4月19日修正公布之組織犯罪防制條例第3
    條第3項規定：「犯第1項之罪者，應於刑之執行前，令入勞
    動場所，強制工作，其期間為3年。」（嗣107年1月3日修正
    公布第3條，但本項並未修正）就受處分人之人身自由所為
    限制，違反憲法比例原則及憲法明顯區隔原則之要求，與憲
    法第8條保障人身自由之意旨不符，應自本解釋公布之日起
    失其效力。前開規定既經司法院大法官宣告違憲，並自110 
    年12月10日起失其效力，自不得再予援引適用，附此敘明。
三、不為緩刑之諭知：至於被告雖併主張：請予宣告緩刑云云。
    惟按受2年以下有期徒刑、拘役或罰金之宣告，而未曾因故
    意犯罪受有期徒刑以上刑之宣告，認以暫不執行為適當者，
    得宣告2年以上5年以下之緩刑，其期間自裁判確定之日起算
    ，刑法第74條第1項第1款固定有明文。但查被告除本案犯罪
    外，於110年12月16日起至同年12月23日參加同一詐欺集團
    車手行為事實，涉有刑法第339條之4第1項第2款加重詐欺取
    財罪、洗錢防制法第14條第1項之罪，另經臺灣臺北地方檢
    察署檢察官以111年度偵字第5073、5953、6468、6730、714
    6、7368號起訴，於111年4月13日繫屬臺灣臺北地方法院以1
    11年度審訴字第814號審理，該案並於111年6月6日判決1年
    、1年1月（12罪）、1年2月（5罪），並經提起上訴，由本
    院111年度上訴字第3110號審理中等情，有本院被告前案紀
    錄表、前開判決書、本院111年度附民字第741號和解筆錄在
    卷可查，是被告業已另受有期徒刑之宣告。且本件被告與古
    憶美間之和解亦尚未履行，本院衡酌全案，認尚無以暫不執
    行為適當之情形，故不併予宣告緩刑，特此敘明。
伍、沒收
一、按犯罪所得，屬於犯罪行為人者，沒收之。但有特別規定者
    ，依其規定。前2 項之沒收，於全部或一部不能沒收或不宜
    執行沒收時，追徵其價額，刑法第38條之1 第1 項、第3項
    分別定有明文。查被告擔任本案詐欺集團車手，被告因古憶
    美之匯款獲取之報酬為6,200元，業如前述，上開報酬既未
    扣案，亦未實際發還古憶美，且查無過苛調節之情形，應依
    刑法第38條之1第1項前段、第3項之規定宣告沒收，並於全
    部或一部不能沒收或不宜執行沒收時，追徵其價額。
二、再按共同正犯之犯罪所得，沒收或追徵，應就各人所分得之
    數額分別為之；先前對共同正犯採連帶沒收犯罪所得之見解
    ，已不再援用及供參考（最高法院104 年第13次刑事庭會議
    決議意旨參照）。再所謂各人「所分得」，係指各人「對犯
    罪所得有事實上之處分權限」，應視具體個案之實際情形而
    定：倘若共同正犯各成員內部間，對於不法利得分配明確時
    ，固應依各人實際分配所得沒收；然若共同正犯成員對不法
    所得並無處分權限，其他成員亦無事實上之共同處分權限者
    ，自不予諭知沒收；至共同正犯各成員對於不法利得享有共
    同處分權限時，則應負共同沒收之責。至於上揭共同正犯各
    成員有無犯罪所得、所得數額，係關於沒收、追繳或追徵標
    的犯罪所得範圍之認定，因非屬犯罪事實有無之認定，並不
    適用「嚴格證明法則」，無須證明至毫無合理懷疑之確信程
    度，應由事實審法院綜合卷證資料，依自由證明程序釋明其
    合理之依據以認定之（最高法院104 年度台上字第3604號判
    決同此意旨）。查本件被告所提領之款項（詳見附表）固為
    洗錢防制法第14條第1項之洗錢罪所掩飾、隱匿之財物，然
    已由本案詐欺集團收取，已非被告有管領權、或共同處分權
    之物，自無從依洗錢防制法第18條第1項規定宣告沒收，併
    此敘明。
三、按供犯罪所用之物，屬於犯罪行為人者，得沒收之；犯罪所
    得，屬於犯罪行為人者，沒收之。前2項之沒收，於全部或
    一部不能沒收或不宜執行沒收時，追徵其價額；宣告前2條
    之沒收或追徵，有過苛之虞、欠缺刑法上之重要性、犯罪所
    得價值低微，或為維持受宣告人生活條件之必要者，得不宣
    告或酌減之，刑法第38條第2項前段、第38條之1第1項前段
    、第3項、第38條之2第2項分別定有明文。而：
　㈠被告雖持有附表所示帳戶提款卡，且為被告管領、供其本案
    犯行所用者，惟被告自承：上開提款卡業已依照「張瑋」指
    示丟棄等語（見偵4578卷第18頁），又古憶美匯入之款項，
    均已遭提領或於轉出後全數提領完畢，帳戶內已無本案被害
    人之匯入款項，且已設為警示帳戶等節，有金融機構聯防機
    制通報單、交易明細資料附卷為憑，是宣告沒收或追徵，實
    欠缺刑法上之重要性，爰不予宣告沒收。
　㈡至未扣案之行動電話（門號0000000000）1支，經被告供稱：
    該手機平日自行通訊使用，而「張瑋」係以LINE聯絡，該行
    動電話與本案犯行無關等語（見偵18872卷第18頁），卷內
    復無證據證明上開行動電話與本案犯罪有關，爰不予宣告沒
    收，併此敘明。　
據上論斷，應依刑事訴訟法第369條第1項前段、第364條、第299
條第1項前段，判決如主文。　
本案經檢察官陳韻中提起公訴，檢察官陳慧玲到庭執行職務。
中　　華　　民　　國　　111 　年　　11　　月　　24　　日
                  刑事第十一庭  審判長法　官  張江澤
                                      法　官  章曉文
                                      法　官  郭惠玲
以上正本證明與原本無異。
如不服本判決，應於收受送達後20日內向本院提出上訴書狀，其
未敘述上訴之理由者並得於提起上訴後20日內向本院補提理由書
（均須按他造當事人之人數附繕本）「切勿逕送上級法院」。
                                      書記官  湯郁琪
中　　華　　民　　國　　111 　年　　11　　月　　24　　日

附錄本案論罪科刑法條：
組織犯罪防制條例第3條第1項
發起、主持、操縱或指揮犯罪組織者，處3年以上10年以下有期
徒刑，得併科新臺幣1億元以下罰金；參與者，處6月以上5年以
下有期徒刑，得併科新臺幣1千萬元以下罰金。但參與情節輕微
者，得減輕或免除其刑。

洗錢防制法第14條第1項
有第2條各款所列洗錢行為者，處7年以下有期徒刑，併科新臺幣
5百萬元以下罰金。

中華民國刑法第339條之4
犯第339條詐欺罪而有下列情形之一者，處1年以上7年以下有期
徒刑，得併科1百萬元以下罰金：
一、冒用政府機關或公務員名義犯之。
二、三人以上共同犯之。
三、以廣播電視、電子通訊、網際網路或其他媒體等傳播工具，
    對公眾散布而犯之。
前項之未遂犯罰之。
附表：
編號 告訴人 詐騙時間及方式、詐騙金額 帳戶 提款時間、地點、金額 1 古憶美 詐騙集團成員自110年12月18日下午1時25分撥打電話予告訴人，佯稱：為其姪女，亟需用錢云云，致古憶美陷於錯誤，於110年12月20日中午12時58分、同年月21日下午1時18分分別匯入15萬元、16萬元至右列銀行帳戶。（備註1） ○○○○商業銀行○○分行帳號0000000000000號陳再添帳戶 於110年12月20日下午1時35分至40分，在臺北市○○區○○路0段00號之自動櫃員機持左列銀行帳戶提款卡提領5次、各3萬元（計15萬元）。     於110年12月21日下午1時54分至59分，在臺北市○○區○○○路0段00號自動櫃員機持左列銀行帳戶提款卡提領5次、各3萬元（計15萬元）。（備註2）     於110年12月22日上午8時45分，在臺北市○○區○○街000號○○超商○○門市自動櫃員機持左列銀行帳戶提款卡提領15,000元（未含手續費5元）。（備註3） 
備註1：詐騙時間及方式、詐騙金額欄未畫底線部分為臺灣臺北
      地方檢察署檢察官111年度偵字第5953、18872號移送併辦
      。
備註2：臺灣臺北地方檢察署檢察官111年度偵字第5953號移送併
      辦。
備註3：臺灣臺北地方檢察署檢察官111年度偵字第18872號移送
      併辦